臺灣臺中地方法院刑事判決　　　　　　　　　　　　九十三年度易字第一一六八號
　　公　訴　人　臺灣臺中地方法院檢察署檢察官
　　被　　　告　甲○○
右列被告因竊盜案件，經檢察官提起公訴（九十三年度偵字第五○一八號），本院判
決如左：
    主  文
甲○○共同竊盜，累犯，處有期徒刑伍月，如易科罰金，以佰元折算壹日。
    事  實
一、甲○○前因偽造文書罪，經臺灣高等法院判處有期徒刑六月，於民國九十二年九
    月十五日易科罰金執行完畢，其與丁○○（臺灣臺中地方法院檢察署另案偵辦中
    ）共同基於為自己不法所有之犯意聯絡，於九十三年二月二十九日下午一時許（
    起訴書誤載為同年三月二日下午一時二十分許），在臺中縣大甲鎮○○路十二號
    前，竊取丙○○所有車牌號碼Ｕ四─二三四○號汽車（車內有現金二百元及錄音
    帶二捲），得手後供己代步之用，嗣於九十三年三月二日下午二時許，丁○○駕
    駛上開竊得車牌號碼Ｕ四─二三四○號汽車附載甲○○行經臺中縣大甲鎮○○○
    路與經國路口等待紅燈時，適為四處尋車之丙○○發覺，丙○○上前敲擊車窗玻
    璃，並質問坐於駕駛坐旁之甲○○，甲○○恐遭逮捕即以手將方向盤往左側方向
    打，並要丁○○加速逃逸，丁○○隨即加速離去，復因警車已據報趕來，一路尾
    隨前開車輛前進，於同日下午三時四十分許，丁○○所駕駛搭載甲○○之車牌號
    碼Ｕ四─二三四○號汽車行經臺中縣外埔鄉○○街山腳巷口南方一百公尺處時，
    因車速過快翻覆，甲○○始為自後追捕之警員查獲，丁○○則趁機逃逸。
二、案經丙○○訴由臺中縣警察局大甲分局報告臺灣臺中地方法院檢察署檢察官偵查
    起訴。
    理  由
一、訊據被告甲○○固坦承於九十三年三月二日下午搭乘車牌號碼Ｕ四─二三四○號
    丙○○所有之自小客車，復於同日下午二時許行經臺中縣大甲鎮○○○路與經國
    路口等待紅燈時，適為四處尋車之丙○○發覺後，隨即逃離，行經臺中縣外埔鄉
    ○○街山腳巷口南方一百公尺處時，因車速過快翻覆，甲○○始為自後追捕之警
    員查獲等事實，惟矢口否認有何竊盜之犯行，辯稱：九十三年三月二日中午十一
    、二點左右，伊在三義電動玩具場樓下和人聊天，丁○○正好駕駛前開車牌號碼
    Ｕ四─二三四○號之汽車經過，因伊要回新竹，就搭其便車回新竹湖口，但他說
    要先回苑裡他姊姊那邊去，在開往苑裡的路約四十分鐘後，到一個十字路口遇到
    紅燈停下來，就有一位先生衝出來站在乘客坐旁喊說車子還他，那時車子是伊在
    開車，丁○○就說快跑，開了約三、五百公尺左右，他就叫伊下車，換他開，後
    來車子撞到一個石墩，車子就翻車了；當時在停紅燈時，車子是伊在開，因為在
    苑裡時丁○○曾停下來買東西，車子擋到人，伊就開車移動，後來就由伊開車云
    云。惟查：
(一)、前開丙○○所有之車牌號碼Ｕ四─二三四○號自小客車，係於九十二年二月二十
    九日下午一時許失竊乙節，復為證人丙○○於九十三年三月二日至臺中縣大甲鎮
    尋找時，適於同日下午二時許於臺中縣大甲鎮○○○路與經國路口等待紅燈時發
    見前開車輛，經證人丙○○上前質問要求還車之時，被告即從旁以手轉動方向盤
    並要求共犯丁○○快走，丁○○即立即駕車並闖越紅燈火速逃離，嗣於臺中縣外
    埔鄉○○街山腳巷口南方一百公尺處時，因車速過快翻覆乙節，業據證人丙○○
    於本院審理時證述在卷（本院卷第三三、三四頁），並有贓物認領保管單一紙、
    車輛車牌失竊作業查獲車輛認可資料一紙、查獲現場照片六張等在卷稽（偵卷第
    十七、二十、二三至二五頁）。衡情前開車輛苟非被告所竊，何以為證人丙○○
    發見，並告知該車為其所有之際，其非但未要求共犯丁○○停車，反積極主動從
    旁以手將方向盤向左側轉動，不顧越闖紅燈之危險，立即要求丁○○駕車快走，
    並闖越紅燈離開，一路高速行駛，嗣因車速過快，閃避不及，撞上水泥墩而翻覆
    。再參酌被告為警查獲之際，亦於其身上扣得證人丙○○所有置於車上之音樂帶
    二卷乙節，承上足認丙○○所有之車牌號碼Ｕ四─二三四○號自小客車該應係被
    告所竊得。被告雖辯稱，為證人丙○○發見之際，車子為其所駕駛，並於駛離三
    、五百公尺後，方換由丁○○駕駛云云，惟被告先九十三年三月二日檢察官偵訊
    時坦承，其係乘坐該部車，該車為丁○○所駕駛等語（偵卷第三一頁），於九十
    三年四月二十一日檢察官偵訊時方改稱：當時車子本來是其在開的，車主來時丁○○叫其趕快開走車，後來至一路口丁○○叫其下車換丁○○開車云云，其所辯
    前後已有不一。惟於本院審理時經本院再三與證人丙○○確認，其明確證述，當
    時伊係將頭探進去車窗內看，並指出當時駕駛丁○○髮型之特徵為短髮，被告那
    時係長髮不像現在這樣短頭髮，核與被告所舉之證人李錦隆證述，在九十三年三
    月間丁○○之髮型為短髮等語相符（本院卷第四一頁），且證人丙○○證述被告
    髮型之特徵亦於被告當日為警查獲時之髮型特徵相符，此有被告為警查獲時之照
    片三張為證（偵卷第二四、二五頁），是證人丙○○既為了找尋其車輛而連續搜
    尋三日，足見其對於其車輛之重視與執著，故其於發見該車輛之際，當會就當時
    之情況特別用心注意，則其明確指述當時駕駛之人非被告，且又能明確指出當時
    被告與共犯丁○○之髮型特徵，則其前開證述被告係坐於駕駛座旁之乘客座乙節
    當可採信。又依當時情狀，該車為車主發見後，即不顧安全的快速駛離，復為警
    車尾隨，衡情應急欲快速脫離現場，豈有時間再停車，換由丁○○駕駛之理。
    故被告前開所辯，顯無足採。
(二)、被告另舉證人李錦隆以證明，被告為警查獲當日（即九十三年三月二日）凌晨一
    時許共犯丁○○曾獨自一人駕駛前開車輛至證人李錦隆於苗栗縣勝興村租屋處找
    證人李錦隆，進而證明該車應係共犯丁○○所竊得，與其無涉云云。而證人李錦
    隆亦於本院審理時證述：九十三年三月份的某天晚上一點多（日子我忘記了），
    他（丁○○）來勝興村租屋處找伊，當時他一個人開一台喜美豬肝色的車，當時
    伊看到他車子後座有一鍋飯，用電鍋的鍋子裝的，還滿大一盆的，還有一些做小
    吃生意的東西，像湯匙這些東西，所以印象很深，伊有問他這飯是要做什麼用，
    但是他沒有回答云云（本院卷第四十頁），惟證人李錦隆自承有關丁○○開車來
    找他這件事情，伊於被告為警查獲之翌日，被告來找伊時，就曾向被告說了等語
    （本院卷第四五頁），苟係如此，被告因涉犯竊盜罪苦無證據證明其清白，既有
    此事實，為何未於偵查及本院準備程序中表示有證人李錦隆可資證明，而於本院
    審理時，方帶同證人李錦隆前來，故證人所述是否詳實，要非無疑。且證人李錦
    隆自承，因為丁○○之後座放了一鍋飯所以伊才印象深刻，則其應對該鍋飯之記
    憶深刻，惟其證述：後座的一鍋飯係用電鍋的鍋子裝，並有一些做小吃生意的東
    西云云，顯與證人即車主丙○○證稱：其車上有用一個塑膠四方形盒子裝的一鍋
    飯、一雙皮鞋及一套煮飯用的衣服，這些都是放在行李箱內等語（本院卷第三四
    頁）不符，且該車係於九十三年二月二十九日下午一時許為證人丙○○發現失竊
    ，已據證人丙○○證述在卷，則與證人李錦隆所證丁○○於九十三年三月二日凌
    晨一時許去找證人李錦隆之時間相距達三十六小時，則該鍋飯於常溫下置於車內
    達三十六小時之久應已發餿，異味瀰漫，惟證人李錦隆既對該鍋飯印象深刻，何
    以並無一語提及該飯已生異味。且衡情一般人若知車上置有一大鍋飯，應會趁早
    加以處理清除，豈有放置於該處達三十六小時而未加以清除，任令其發餿，產生
    異味之理。故證人李錦隆前開所述，顯與常情不符，是尚難以證人李錦隆前開有
    瑕疵之證言，即為被告有利之認定。
(三)、綜上所述，被告所辯顯無足採，其前開犯行應堪認定。
二、核被告所為係犯刑法第三百二十條第一項之竊盜罪。被告與丁○○就前開犯行有
    犯意之聯絡，行為之分擔為共同正犯。又被告前因偽造文書罪，經臺灣高等法院
    判處有期徒刑六月，於九十二年九月十五日易科罰金執行完畢，有臺灣臺中地方
    法院檢察署刑案資料查註紀錄表，臺灣高等法院被告全國前案紀錄表在卷可參，
    其於五年以內再犯本件有期徒刑以上之罪，為累犯，應依刑法第四十七條之規定
    加重其刑。爰審酌被告正值壯年，不思以正當途徑獲取生活所需，猶以竊盜之方
    式，竊取他人賴以生活之交通工具，嚴重影響他人之生活作息，與其犯罪之動機
    、目的、手段所生危害，及其犯後猶否認犯行等一切情狀，量處如主文所示之刑
    ，並諭知易科罰金之折算標準。
據上論斷，應依刑事訴訟法第二百九十九條第一項前段，刑法第二十八條、第三百二
十條第一項、第四十七條、第四十一條第一項前段，罰金罰鍰提高標準條例第一條前
段、第二條，判決如主文。
本案經檢察官乙○○到庭執行職務。
中      華      民      國      九十三      年      八      月    四    日
                                臺灣臺中地方法院刑事第十四庭
                                    審判長法  官  楊  真  明
                                          法  官  陳      葳
                                          法  官  劉  逸  成
右正本證明與原本無異。
如不服本判決，應於送達後十日內向本院提出上訴狀（須附繕本），上訴於臺灣高等
法院臺中分院。
                                          書記官
中      華      民      國      九十三      年      八      月    四    日
附錄論罪科刑法條
中華民國刑法第三百二十條
 (普通竊盜罪、竊佔罪)
意圖為自己或第三人不法之所有，而竊取他人之動產者，為竊盜罪，處五
年以下有期徒刑、拘役或五百元以下罰金。
意圖為自己或第三人不法之利益，而竊佔他人之不動產者，依前項之規定
處斷。
前二項之未遂犯罰之。
